【裁判字號】    90,易,109
【裁判日期】    900522
【裁判案由】    毒品危害防制條例
【裁判全文】
臺灣苗栗地方法院刑事判決                            九十年度易字第一九號
    公  訴  人  臺灣苗栗地方法院檢察署檢察官
    被      告  甲○○
右列被告因違反毒品危害防制條例案件，經檢察官提起公訴（九十年度毒偵字第五四
號）及併案審理（九十年度毒偵字第三七四號），本院判決如左：
    主  文
甲○○連續施用第二級毒品，累犯，處有期徒刑捌月。
安非他命（零點二公克）沒收銷燬之、安非他命玻璃頭吸食器貳個沒收。
    事  實
一、甲○○曾於民國八十四年間，因違反麻醉藥品管理條例、妨害兵役治罪條例案件
    ，分別經台灣台北地院判處有期徒處有期徒刑五月及七月，二案接續執行，又於
    八十五年間違反槍砲彈藥刀械條例（台中地檢八十五偵字第九五號）經台灣台中
    地方法院處有期徒刑十月，於八十六年間經台灣新竹地方法院定應執行刑為一年
    十一月確定，於八十六年十二月三日因縮短刑期假釋出監，指揮書縮刑期滿日期
    為八十七年二月八日未經撤銷假釋執行完畢，竟仍不知慎行；另於八十七年間，
    因施用毒品案件，經本院裁定移送觀察勒戒結果，因無繼續施用毒品傾向，台灣
    苗栗地方法院檢察署檢察官乃於八十七年九月二十二日，以八十七年度偵字第二
    八二九號、第三四三二號為不起訴處分，並確定。然甲○○又基於施用第二級毒
    品安非他命之概括犯意，自八十八年二月初某日起，至八十九年五月二十八日止
    ，連續施用第二級毒品安非他命，經本院裁定再送請觀察勒戒結果，認有繼續施
    用第二級毒品傾向，由本院裁定其入戒治處所強制戒治，同時經檢察官偵查起訴
    ，本院並於八十九年八月十五日判處有期徒刑八月確定。甲○○於同年六月二十
    日經送請強制戒治後，嗣於同年十一月十四日（起訴書誤載為同年十月十九日）
    停止戒治並交付保護管束。詎其於停止強制戒治並交付保護管束期間，竟另行起
    意，並基於施用第二級毒品之概括犯意，先於同年十二月一日起回溯九十六小時
    之間某時，在台中市北屯區友人住處，將安非他命以火燒烤，使安非他命受熱生
    煙，再以口鼻吸食其煙之方式，施用安非他命一次，再連續於九十年三月十一日
    起回溯九十六小時之間某時，在台中縣豐原市租屋處，以相同方式安非他命一次
    ，同分別於八十九年十二月一日至臺灣苗栗地方法院檢察署觀護人報到，經採集
    其尿液送鑑；及於九十年三月十一日晚上十時五十分許，在苗栗市大同里福德居
    一號金萬年遊藝場經警查獲其持有安非他命０．二公克、安非他命玻璃頭吸食器
    二個，並採尿經送檢驗結果均呈甲基安非他命陽性反應而查悉上情。
二、案經臺灣苗栗地方法院檢察署檢察官自動偵查起訴暨移送併案審理。
    理  由
一、訊據被告甲○○對於右揭犯行，均坦承不諱，並有其分別於八十九年十二月一日
    至臺灣苗栗地方法院檢察署報到時及於九十年三月十一日晚上十時五十分許，經
    警採其尿液經送檢驗結果均呈甲基安非他命陽性反應之私立中山醫學院附設孫中
    山先生紀念醫院藥物濫用檢測中心篩檢報告、臺灣苗栗地方法院檢察署受保護管
    束人尿液檢體監管紀錄表（第一、第三聯）一份、苗栗縣衛生局九十年三月二十
    日九十衛檢字第九００四四九０號煙毒尿液檢驗成績書各一份及如主文第二項所
    示之物扣案可憑。而被告前曾因施用毒品案件，經本院裁定送觀察勒戒結果，因
    無繼續施用毒品傾向，苗栗地方法院檢察署檢察官乃於八十七年九月二十二日，
   以八十七年偵字第二八二九號、第三四三二號為不起訴處分，並確定；甲○○又
    基於施用安非他命之概括犯意，自八十八年二月初某日起，至八十九年五月二十
    八日止，連續施用第二級毒品安非他命，經本院裁定再送請觀察勒戒結果，認有
    繼續施用毒品傾向，由本院裁定其入戒治處所強制戒治，同時經檢察官偵查起訴
    ，本院並於八十九年八月十五日判處有期徒刑八月確定。甲○○於同年六月二十
    日經送請強制戒治後，嗣於同年十一月十四日停止戒治並交付保護管束等情，有
    該不起訴處分書及判決影本各一份及苗栗地方法院檢察署刑案查註紀錄表、臺灣
    高等法院被告全國前案紀錄表、被告在監在押資料表各一份在卷足憑，其於停止
    強制戒治保護管束期間，另行起意，再犯本案，係屬三犯施用毒品，事證明確，
    被告犯行洵堪認定。
二、查安非他命為毒品危害防制條例第二條第二項第二款規定之第二級毒品，核被告
    前揭施用安非他命之行為，係犯該條例第十條第二項之施用第二級毒品罪。其先
    後二次施用安非他命之犯行，時間緊接，方法相同，且觸犯構成要件相同之罪名
    ，顯係基於概括犯意所為，為連續犯，應依刑法第五十六條之規定以一罪論，並
    加重其刑。被告先後持有毒品，進而施用，其持有之低度行為應被施用之高度行
    為所吸收，不另論罪。起訴書雖僅提及被告於八十九年十二月一日起回溯九十六
    小時之間某時之施用行為，惟起訴書未提及之部分（即臺灣苗栗地方法院檢察署
    九十年度毒偵字第三七四號其於九十年三月十一日起回溯九十六小時間某時之施
    用安非他命犯行），被告亦係基於概括犯意所為，核與本件具有審判上不可分之
    連續犯裁判上一罪之關係，為起訴效力所及，本院自應併予審究。爰審酌被告有
    事實欄所載執行情形，此有臺灣高等法院檢察署刑案紀錄簡覆表一份在卷足憑，
    其在有期徒刑之執行完畢後五年內再犯有期徒刑以上之本罪，為累犯，應依刑法
    第四十七條之規定遞加重其刑。爰審酌被告之前開素行、本件犯罪之手段、施用
    之期間、次數及犯後坦承犯行並表示戒絕毒癮之態度暨施用安非他命係自戕行為
    等一切情狀，量處如主文所示之刑。扣案之安非他命（重零點貳公克），係查獲
    之毒品，併依毒品危害防制條例第十八條第一項前段之規定沒收銷燬之。另扣案
    之安非他命玻璃頭吸食器貳個係被告所有，供其施用安非他命所用，業據被告供
    承在卷（見本院九十年五月八日審理筆錄），依刑法第三十八條第一項第二款之
    規定宣告沒收。
據上論斷，應依刑事訴訟法第二百九十九條第一項前段、毒品危害防制條例第十條第
二項、第十八條第一項前段、刑法第十一條前段、第五十六條、第四十七條、第三十
八條第一項第二款，判決如主文。
本案經檢察官呂曾達到庭執行職務。
中      華      民      國    九十      年      五      月    二十二    日
                        臺灣苗栗地方法院刑事第二庭
                                        法  官  黃  賢  婷
右正本證明與原本無異。
如不服本判決，應於判決送達後十日內向本院提出上訴狀( 應附繕本 )，上訴於
臺灣高等法院台中分院。
                                        書記官  李  學  詩
中      華      民      國    九十      年      五      月    二十二    日
附錄論罪科刑法條：
毒品危害防制條例第十條第二項：
二、施用第二級毒品者，處三年以下有期徒刑。
毒品危害防制條例第十八條第一項前段：
查獲之毒品及專供製造或施用毒品之器具，不問屬於犯人與否，均沒收銷燬之。


司法院資訊處製作；財團法人民間司法改革基金會備份。
